

## **LUCAS ROCHA**

### **Squad Leader**

- (21) 97021-8819
- santoslucas.dev@gmail.com
- linkedin.com/in/santoslucas27/

#### SOBRE MIM

Sou um líder de equipe de tecnologia apaixonado por impulsionar o sucesso do projeto e o crescimento profissional dos membros da minha equipe. Com vasta experiência em desenvolvimento de software e um sólido entendimento das práticas ágeis, estou comprometido em alcançar resultados excepcionais, promovendo a colaboração e estimulando a inovação.

### EXPERIÊNCIA

# Líder de engenharia de software frontend| Porto Jan 2023 - Atual

- Gestão técnica de todo o chapter de front end do projeto Hub de Vendas.
- Gestão de contratos com times de consultoria
- Atuação junto ao time de negócio para definições de roadmaps de entregas do projeto.
- Gestão das equipes técnicas e consultorias para garantir entregas nos prazos estipulados pelo time de negócios.
- Implementação de processos de desenvolvimento de software.(code review, padrões de desenvolvimento, documentações e rotinas de deploy).
- Aplicação de feedbacks, one-a-ones e montagens de PDIs

### Tech Lead | Porto Ago 2022 - Jan 2023

- Entendimento das histórias e apoio as equipes técnicas.
- Desenvolvimento e sustentação dos fluxos de aquisição dos produtos do Hub de Vendas.
- Participação nos ritos de Scrum.
- Atuação junto aos POs e PMs na definição de backlog de desenvolvimento.
- Implementação de novas Features e correção de bugs.]
- Gestãor das equipes técnicas, delegando tarefas e avaliando o desempenho por meio de mentorias, feedbacks e treinamentos.
- Garantir a qualidade e boas práticas de engenharia de software.
- Principais tecnologias: React, Adobe AEM, Adobe Commerce

### Engenheiro de Software Sr. | Árvore Abril 2022 - Ago 2022

- Entregas de features propostas pelos POs.
- Entendimento de regras de negócio.
- Responsável por melhorias de UX/UI e de Acessibilidade nas plataformas web e mobile.
- Principais tecnologias: React, React Native, GraphQL

# Coordenador de TI | BeCapital Dez 2022 - Maio 2023

- Gestão de contratos com times de consultoria
- Atuação junto ao time de negócio para definições de roadmaps de entregas do projeto.
- Gestão das equipes técnicas e consultorias para garantir entregas nos prazos estipulados pelo time de negócios.
- Implementação de processos de desenvolvimento de software. (code review, padrões de desenvolvimento, documentações e rotinas de deploy).
- Aplicação de feedbacks, one-a-ones e montagens de PDIs
- Membro do comitê de implementação de LGPD

## Desenvolvedor Full-Stack | BeCapital Dez 2022 - Maio 2023

- Entendimento das regras de negócio para desenvolvimento de novas features.
- Auxílio nas definições de arquitetura de projeto.
- Desenvolvimento e sustentação de todos sistemas e sites da companhia.
- Aplicação de treinamentos sobre Power Automate da Microsoft.
- Automação de processos com Power Automate e Power Apps.
- Sustentação dos ambientes de cloud AWS e Azure.
- Principais tecnologias: React, React Native, NodeJS, MongoDB, PostgreSQL, Azure e AWS

#### Desenvolvedor Full-Stack | Stone Co.

#### Set 2020 - Abr 2021

- Desenvolvimento e sustentação dos sistemas internos do time de logística.
- Responsável por garantir a legibilidade e integridade dos indicadores da equipe.
- Responsável por melhorias de UX/UI e de Acessibilidade nas plataformas web e mobile.
- Principais tecnologias: React, React Native, Python e NodeJS

#### Desenvolvedor Mobile | Target Bank

#### Jun 2020 - Ago 2020

- Suporte e implementação de novas features no aplicativo Target Conta Digital.
- Prototipação de novas telas e funcionalidades.
- Migração do código legado de Android Nativo para Flutter.
- Principais tecnologias: Android Nativo(Java) e Flutter.

### Desenvolvedor | Associação de Comunicação Educativa Roquette Pinto

#### Mai 2019 - Jun 2020

- Sustentação e implementação novas features para os sistemas internos de engenharia de televisão.
- Prototipação de novas telas e funcionalidades.
- Entrevistas com usuário para coleta de feedbacks sobre o projeto..
- Principais tecnologias: Java, Angular e React.

## EDUCAÇÃO

# 2018-2022 | Análise e Desenvolvimento de Sistemas

Universidade Estácio de Sá

Mar 2023-Ago 2023 | Leading People and Teams University of Michigan (Coursera)

#### HABILIDADES

- Team Leadership
- Engenharia de software
- Metodologias Ágeis (Scrum, Kanban)
- Gestão de projetos
- Análise de requisitos
- Arquitetura de software
- Solução de conflitos